【裁判字號】    89,上訴,862
【裁判日期】    890614
【裁判案由】    違反槍砲彈藥刀械管制條例
【裁判全文】
臺灣高等法院刑事判決                  八十九年度上訴字第八六二號
    上  訴  人
    即  被  告  甲○○
    指定辯護人  本院公設辯護人
右上訴人，因槍彈藥刀械管制條例案件，不服臺灣新竹地方法院，八十八年度訴字
第三七０號，中華民國八十九年一月三十一日第一審判決（起訴案號：臺灣新竹地方
法院檢察署八十八年度偵字第五二０九號）提起上訴，本院判決如左：
    主      文
上訴駁回。
    事      實
一、甲○○於民國（下同）八十八年六月二十五日二十四時許，在新竹縣湖口鄉○○
    村○鄰○○路八十七號住處，收受羅坤煌所交付之仿ＷＡＬＴＨＥＲ廠半自動手
    槍可發射子彈具有殺傷力之改造玩具手槍一把後，即未經許可持有之。嗣於八十
    八年七月二日十四時許，駕駛ＭＬ－八０五二號自小客車在新竹縣湖口鄉○○村
    ○○路○段與德興路路口為警盤查，並在甲○○所駕駛ＭＬ－八０五二號自小客
    車駕駛旁座椅上查獲並扣得上述之可發射子彈具殺傷力仿ＷＡＬＴＨＥＲ廠半自
    動手槍改造之玩具手槍一把。
二、案經新竹縣警察局竹北分局報請台灣新竹地方法院檢察署檢察官偵查起訴。
    理      由
一、訊據上訴人即被告甲○○坦承該手槍為羅坤煌所交付，惟否認知交付之物為手槍
    ，辯稱槍放在茶葉罐中，伊不知裡面藏槍云云，然被告已在原審供承「是羅坤煌
    放在我家的．．．他有告訴我是槍．．．」、「我要拿去放（草叢內），從家中
    二樓拿，開車到平交道就被抓了，我承認我有拿」等情不諱（原審卷第三十四頁
    正反面），並有仿ＷＡＬＴＨＥＲ廠半自動手槍改造玩具手槍一把扣案及查獲之
    手槍照片一張可資佐證，再扣案槍枝經送請鑑定，依內政部警政署刑事警察局八
    十八年七月十三日刑鑑字第六五四七二號鑑驗通知書所載，稱：槍枝管制編號0
    000000000之仿ＷＡＬＴＨＥＲ廠半自動手槍改造玩具手槍一把，係更
    換土造金屬槍管改造而成，機械性能良好，可發射適用子彈，認具殺傷力，有該
    鑑驗通知書附卷可稽，事證明確，被告所辯應無足採，犯行至堪認定。查扣案之
    手槍係仿ＷＡＬＴＨＥＲ廠半自動手槍製造之金屬玩具手槍更換土造金屬槍管改
    造而成，此有上開內政部警政署刑事警察局八十八年七月十三日刑鑑字第六五四
    七二號鑑驗通知書足證，是該槍並非模型槍，應甚明確。核被告所為，係犯槍砲
    彈藥刀械管制條例第十一條第四項之未經許可持有可發射子彈具有殺傷力之改造
    玩具手槍罪。公訴人認係犯槍砲彈藥刀械管制條例第十條第四項之未經許可持有
    改造模型槍罪，尚有未洽，起訴法條應予變更。原審依上開條例第十一條第四項
    併審酌被告犯罪之動機、目的、手段，犯罪時所受之刺激及其品性、生活狀況、
    智識程度、犯罪所生之損害，及犯罪後態度等一切情狀，量處有期徒刑壹年貳月
    ，並將扣案之仿ＷＡＬＴＨＥＲ廠半自動改造玩具手槍壹把（槍枝管制編號00
    00000000），為違禁物，應依刑法第三十八條第一項第一款宣告沒收，
    併予敘明。槍砲彈藥刀械管制條例第十九條第一項雖規定：「犯第十條之罪，經
    判處有期徒刑者，應於刑之執行完畢或赦免後，令入勞動場所，強制工作，其期
    間為三年」，然強制工作旨在對嚴重職業性犯罪及欠缺正確工作觀念或無正常工
    作因而犯罪者，強制其從事勞動，學習一技之長及正確之謀生觀念，使日後重返
    社會，能適應社會生活，再觀之刑法第九十條第一項規定，亦在對於有犯罪之習
    慣或以犯罪為常業或因遊蕩或懶惰成習而犯罪者，施以強制工作（司法院大法官
    會議釋字第四七一號解釋參照），是在權衡是否應對犯罪之被告宣告強制工作時
    ，應審酌被告是否有犯罪之習慣、以犯罪為常業或因無正常工作而犯罪等情形，
    查本件被告亦曾持該槍犯罪，則依其所為未經許可持有槍支犯行之嚴重性、行為
    人所表現之危險性等綜合以觀，尚難認有預防矯治其社會危險性之必要，復難遽
    認其有犯罪之習慣，或以犯某種犯罪為常業之情形，參照上開大法官會議解釋意
    旨及刑法第九十條第一項規定之精神，認本件被告尚無宣告強制工作，以矯治其
    社會危險性之必要。其認事用法並無不合，被告上訴意旨砌詞否認犯罪並指摘原
    判決不當，為無理由，應予駁回。
據上論斷，應依刑事訴訟法第三百六十八條判決如主文。
本案經檢察官呂光華到庭執行職務。
中     華     民     國    八十九   年       六       月      十四      日
                             臺灣高等法院刑事第二十五庭
                                 審判長法  官  許  國  宏
                                       法  官  袁  從  楨
                               法  官  洪  光  燦
右正本證明與原本無異。
如不服本判決應於收受送達後十日內向本院提出上訴書狀，其未敘述上訴之理由者並
得於提起上訴後十日內向本院補提理由書（均須按他造當事人之人數附繕本）。
                                       書記官  張  永  富
中     華     民     國    八十九   年       六       月      十六      日
附錄：本案論罪科刑法條全文
槍砲彈藥刀械管制條例第十一條第四項：
未經許可持有、寄藏或意圖販賣而陳列第一項所列槍砲者，處一年以上七年以下有期
徒，併科新臺幣七百萬元以下罰金。


司法院資訊處製作；財團法人民間司法改革基金會備份。
